# 关于大票换小票

提问人：zxxiao2007 时间：2014-05-13 10:28:39
近日看到有企业做借：应收票据 贷：应付票据 问原因是大票换小票造成，即收到银行承兑汇票金额太大不好支付出去而与银行兑换成小票的行为。对其账务处理实在不理解

回答人：chenyiwei
这种情况一般理解是以企业收到的较大金额的应收票据质押给银行，银行在该票据的额度内给企业授信开出若干张较小金额的银行承兑汇票的业务。会计处理方法，企业应在票据开出并交付给收款人时确认应付票据；作为该应付票据质押物的应收票据不能终止确认，即同时体现应付票据和应收票据。

提问人：zxxiao2007 时间：2014-05-14 09:32:44
1 、企业收到大额应收票据 借：应收票据 贷：应收账款或收入 2 、向银行提交质押大额应收票据，换小票 企业在票据开出时交给收款人 借：存货、固定资产等 贷：应付票据 什么情况会借应收票据 贷应付票据呀，应收票据作为质押物是不用作账务处理吧只是备查一下 要不应收票据不就重了么

回答人：chenyiwei
当然不会重复确认应收票据。应收票据是原先就已经确认的，一直没有终止确认而已。

提问人：zxxiao2007 时间：2014-05-15 09:56:51
版主能否以分录形式说一下么？ 我理解： 1 、收到银行承兑汇票（大票） 借：应收票据 1000 万 贷：收入或应收账款等 2 、将大票向银行换小票 （300+700万） 并将大票质押 与银行签合同并将大票质押 但无需进行账务处理 3 、被审计单位支付货款等 借：存货、固定资产等 贷：应付票据 300 万
不知何时会出现 借：应收票据 贷：应付票据

回答人：chenyiwei
是如你所理解的处理。应收和应付票据确认的时点不同，不是同时确认的。

提问人：计学小兵 时间：2014-05-22 21:49:06
请问陈老师，在这种大票换小票情况下，当用换来可以开出的小票去支付预付的货款（比如说预付30%的货款），也是按正常的账务处理，借：预付账款 贷：应付票据。

回答人：chenyiwei
是的，而且在资产负债表列报时不能将预付款项和应付票据抵销列报，也不可以将应收、应付票据抵销列报。

提问人：zhongzhao433 时间：2015-07-29 12:50:48
应收票据到期怎么做分录？银行收取质押开票手续费扣款流水，待小票到期行直接付款给供应商了。票面金额的收款与承兑付款公司都无流水入账

回答人：chenyiwei
如款项的收付都不经过公司的帐户，则在收到银行通知时，将对应的应收、应付票据余额分别对冲即可。

提问人：zhongzhao433 时间：2015-08-02 14:29:21
陈版，你在下面回复“如款项的收付都不经过公司的帐户，则在收到银行通知时，将对应的应收、应付票据余额分别对冲即可。”这里存在一个问题，就是应收票据（大票）在已经到期，但是开出的小票（应付票据）还没有到期，这时候还是继续挂账吗，感觉应收票据已经到期但还一直挂账会不会有点问题？

回答人：chenyiwei
这种情况下大小票不是同时结算的，可能表明大票到期收回的资金被银行质押？如果是，则需确认一项被质押的银行存款，同时仍保留小票余额直到小票的实际结算日为止。

提问人：吕颂贤 时间：2016-06-07 09:23:26
陈老师，
大票换小票，被银行留存的大票是否要披露为被质押的应收票据？？

回答人：chenyiwei
是。

提问人：hrtsex 时间：2016-06-29 21:41:53
请教陈版：
1 、相反业务（小票换大票）是否也可以参考如上进行账务处理；
2 、若在该小票换大票过程中保理公司还会支付一部分费用给客户，客户是否可以直接冲减财务费用—手续费，还是要确认其他业务收入？

回答人：chenyiwei
1 、可参照相同原则处理。 2 、要看这部分费用的性质是手续费的返还还是其他，建议提供进一步背景信息以便分析。

提问人：zhs7403 时间：2016-06-30 06:34:26
陈老师，预收和应付票据不抵消列报是因为一个属于金融资产一个不属于？

回答人：chenyiwei
没有净额结算的意图和法定权利。倒不是因为一个是金融负债而另一个是非金融资产。

提问人：hrtsex 时间：2016-07-01 20:15:18
陈版，我个人认为似乎也不能完全这样理解：比如客户可能找保理公司这样操作，那是否就应该理解为应收票据换应收票据呢？

回答人：chenyiwei
也可以从 23 号准则中对金融资产转移能否终止确认的角度来解释，最终结果一样，即被质押的应收票据是不能终止确认的。

提问人：hrtsex 时间：2016-07-04 21:59:03
陈版，似乎也不能理解为小票就是被质押了，实际情况是背书了，是否也必须理解为质押？

回答人：chenyiwei
应收票据的质押和背书无本质区别。

提问人：18640367578 时间：2016-11-26 13:12:09
陈老师，拿应收票据质押换应付票据，因为应付票据需要保证金，可不可以理解为拿应收票据质押借款，中间是不是要做一笔借：其他货币资金 贷：短期借款

回答人：chenyiwei
其他货币资金只是一个中间过程吧？最终会消除掉的。

提问人：pingfanhai 时间：2017-07-07 21:08:56
陈老师，大票先到期收回的资金没有进入到公司银行账户，公司就不能再做资金被银行质押，银行质押是可以询证，但是该资金又没有进入到公司银行账户，询证不了，这时到时的票据是挂应收票据还是其他货币资金－票据质押保证金处理？谢谢。

回答人：chenyiwei
原票据已经到期并收到款项，不应继续挂应收票据，而应挂其他货币资金－票据质押保证金处理。